【裁判字號】    95,上易,1835
【裁判日期】    951031
【裁判案由】    傷害
【裁判全文】
臺灣高等法院刑事判決                95年度上易字第1835號
上  訴  人  臺灣臺北地方法院檢察署檢察官
被      告  甲○○
上列上訴人因被告傷害案件，不服臺灣臺北地方法院95年度簡上
字第86號，中華民國95年7 月28日第一審判決（起訴案號：臺灣
臺北地方法院檢察署95年度偵緝字第297 號），提起上訴，本院
判決如下：
    主      文
上訴駁回。
    理      由
一、本案經本院審理結果，認第一審判決被告無罪，核無不當，
    應予維持，並引用第一審判決書記載之證據及理由。（如附
    件）
二、查被告與告訴人於案發時、地確因細故發生爭執，繼而互有
    肢體接觸，告訴人伸手抓被告手臂，被告為掙脫而腳踢告訴
    人，固堪認定，但肢體上雖有衝突接觸與有無成傷，乃屬二
    回事，如肢體雖有接觸但未至成傷之地步，至多僅能認為施
    暴而不能遽論以傷害之罪，且傷害罪又無處罰未遂犯之規定
    ，即無論罪之餘地。本件經原審向臺北市立聯合醫院函詢結
    果，告訴人於93年9 月26日來院求診，主訴當日下午被打，
    故到醫院驗傷。經檢視及觸診後於病患主訴疼痛之處（左側
    腹部及左大腿處），發現無明顯紅腫及瘀傷之處，故給予口
    服止痛藥，囑病患可出院返家，並門診追蹤等詞，有該院95
    年5月23日北市醫仁字第09531491500號函可稽，易言之，被
    告雖曾腳踹告訴人，但並未使告訴人身體、健康受有傷害，
    即告訴人亦不諱言：「有去仁愛醫院，但是醫生說看不出來
    ，要我過2 天再去看，我沒有再去醫院」等語，準此，被告
    所為核與刑法所規定傷害罪之構成要件，尚屬有間。公訴人
    上訴意旨仍以告訴人病歷上「tentative diagnosis」 欄有
    寫及「1% contusion」字樣，而認告訴人似有挫傷，惟查該
    「tentative diagnosis」 乃「暫時假設的診斷」之意，並
    非已經作出明確肯定的診斷，上訴意旨執此即認告訴人已經
    受有挫傷，乃屬斷章取義，並與前開臺北市立聯合醫院95年
    5月23日北市醫仁字第09531491500號函揭意旨有違，顯無可
    取，其餘亦據原判決理由詳陳，判決被告無罪，核無不合，
    上訴非有理由，應予駁回。
三、被告經合法傳喚，無正當理由不到庭，爰不待其陳述，逕行
    判決之。
據上論斷，應依刑事訴訟法第373 條、第368條、第371條，判決
如主文。
本案經檢察官田炳麟到庭執行職務。
中    華    民    國    95    年    10    月    31    日
                  刑事第十庭    審判長法  官  劉景星
                                      法  官  李春地
                                      法  官  陳志洋
以上正本證明與原本無異。
不得上訴。
                                      書記官  王韻雅
中    華    民    國    95    年    10    月    31    日


司法院資訊處製作；財團法人民間司法改革基金會備份。
